【裁判字號】    97,易,1027
【裁判日期】    970526
【裁判案由】    竊盜
【裁判全文】
臺灣臺北地方法院刑事判決              97年度易字第1027號
公  訴  人  臺灣臺北地方法院檢察署檢察官
被      告  乙○○
                    樓
選任辯護人  景玉鳳律師
            楊珮琪律師
上列被告因竊盜案件，經檢察官提起公訴（97年度偵字第4179號
），本院判決如下：
    主  文
乙○○竊盜，處有期徒刑月，如易科罰金，以新臺幣壹仟元折
算壹日。
    事  實
乙○○於民國97年1月17日上午8時17分許，在臺北市中正區○○
○路7號地下1樓臺大醫院員工機車停車場內，見甲○○所有車牌
號碼BNQ-663號重型機車停放該處，機車鑰匙疏未取下，竟意圖
為自己不法之所有，徒手以該鑰匙發動機車引擎駛離而竊取之，
得手後供己代步之用，嗣於同日下午5時15分許甲○○發現失竊
報警處理，經警調閱監視錄影帶始循線查獲。
    理  由
一、證人甲○○於偵查中之陳述，雖屬被告以外之人於審判外之
    陳述，然前開於檢察官偵查中之證詞，經具結在案，當事人
    、辯護人對前開證詞於本院審理中未予爭執，且未聲請傳訊
    證人，等同放棄詰問權之行使，復無顯不可信之情況，依刑
    事訴訟法第159條之1第2項規定，得為證據；渠於警詢中之
    證詞，當事人、辯護人於言詞辯論終結前均未爭執其證據能
    力，本院審酌該言詞陳述作成時之情況尚無不當之處，適為
    本案之證據，依同法第159條之5第2項規定，得為證據。至
    其餘資以認定被告犯罪事實之非供述證據（詳後述），亦查
    無違反法定程序取得之情形，依刑事訴訟法第158條之4反面
    規定，洵具證據能力，合先敘明。
二、訊據被告乙○○固坦承有於上述時、地持用前開鑰匙發動前
    開機車引擎駛離後另置他處之事實，惟矢口否認有何竊盜犯
    行，辯稱：其無不法所有之意圖，取得前開機車僅為一時之
    用，無涉據為己有等情云云。經查：被告於上述時、地竊取
    上開機車之事實，業據證人即被害人甲○○於警詢、檢察官
    偵訊中指訴綦詳，有各該筆錄在卷可憑，並有臺北市政府警
    察局車輛協尋電腦入單、贓物認領保管單、照片7張在卷可
    資佐證，此部分事實應堪認定。被告雖以前開情詞置辯，惟
    按，所謂「使用竊盜」，係指以使用他人之物而於事後返還
    之意思，加以竊取者而言，若使用後不予返還，在主觀上又
    將他人之物視為自己之物而以所有權人自居，將之隨地棄置
    ，即應認為具有不法所有之意圖而以竊盜罪相繩（最高法院
    73年度台上字第4981號判決參照）。且常人均知他人之物不
    得隨意未告即取，否則即屬侵害他人對該物之實力支配，若
    僅欲遂己一時之用，用畢亦應即刻歸放原處，或轉託、留言
    告知改放之處，以達返還該物與原主之意；如捨此不為，擅
    取他人之物供己之用後，復任意棄置，顯係以所有權人自居
    ，難謂無不法所有意圖。本案被告為外出購買早餐而擅自騎
    用被害人之機車，返回臺大醫院後，未置於原停車處，為被
    告所自承。至被告辯稱將機車停放停車場出口處，鑰匙置於
    置物箱內乙節，縱然屬實，無非係其仍需返回臺大醫院所不
    得不為，其既未將該機車停放原處，亦未轉託前開機車停車
    場管理單位人員、留言或以其他任何有效方式使被害人得知
    機車改放之處，足認其係以所有權人自居始將之隨地棄置，
    難認有返還原物予被害人之意，核與使用竊盜之概念不符而
    有不法所有之意圖甚明。被告所辯無非事後卸責之詞，不足
    採信。本案事證已臻明確，被告犯行堪以認定，應予依法論
    科。辯護人請求調閱當日停車場監視器之錄影內容、函詢臺
    北市政府警察局中正第一分局，核無必要，併予敘明。
三、核被告所為，係犯刑法第320條第1項竊盜罪。爰審酌被告受
    高等教育，竟不思尊重他人財產，欲達一己便利即為本案犯
    行，且其犯後飾詞圖卸，未見悔意，惟被害人所受損害尚屬
    輕微，兼衡被告犯罪之目的、動機、手段等一切情狀，量處
    如主文所示之刑，並諭知易科罰金之折算標準。又被告前於
    94年間，曾因竊盜、偽造文書犯行，經臺灣板橋地方法院判
    處有期徒刑6月，緩刑2年確定，有臺灣高等法院被告前案紀
    錄表在卷可按，其甫緩刑期滿即為本件犯行，顯然該緩刑之
    宣告未收警惕之效，且其犯後猶飾詞卸責，無悛悔之意，難
    認無再犯之虞，自不符緩刑之要件，附此敘明。
據上論斷，應依刑事訴訟法第299條第1項前段，刑法第320條第1
項、第41條第1項前段，刑法施行法第1條之1第1項、第2項前段
，判決如主文。
本案經檢察官江貞諭到庭執行職務
中    華    民    國    97    年    5     月    26    日
                        臺灣臺北地方法院刑事第14庭
                                法  官  宋松璟
上正本證明與原本無異。
如不服本判決，應於判決送達後10日內向本院提出上訴狀（應抄
附繕本）。告訴人或被害人如對於本判決不服者，應具備理由請
求檢察官上訴，其上訴期間之計算係以檢察官收受判決正本之日
期為準。
                                書記官  周小玲
中    華    民    國    97    年    5     月    27    日
附錄本案論罪科刑法條
中華民國刑法第320條
意圖為自己或第三人不法之所有，而竊取他人之動產者，為竊盜
罪，處5年以下有期徒刑、拘役或500元以下罰金。
意圖為自己或第三人不法之利益，而竊佔他人之不動產者，依前
項之規定處斷。
前2項之未遂犯罰之。


司法院資訊處製作；財團法人民間司法改革基金會備份。
